# 请教陈老师，关于同一控制下合并报表的编制

提问人：wxwzw2000 时间：2018-01-02 13:25:57
陈版，今年审计时遇到这样一个问题，审计的一家地方国企A国有独资公司在 2017 年进行了改革，原来A公司下辖两家子公司，A公司的母公司是一家国有独资B公司， 2017 年当地国资委进行了企业整合，在A公司上成立了C国有独资集团公司，由B公司全资出资，A公司成为了C公司的二级子公司，同时B公司以下辖的部分子公司的全部股权作为对C公司的投资，原来A公司代管的全民所有制企业改制后也成为C公司的二级或三级公司。现在的股权关系是，C集团公司下辖 4 个二级子公司，B公司以长期股权向C集团公司投资了部分二级和三级公司，改制后的子公司成为了C集团公司的三级公司。所有的整合均在 2017 年完成，除少数公司有少数股东外全部是国有独资并且最终控制方都是B公司。我的问题是，C集团公司的合并报表期初数该如何编制？如果视同比较期间就一直存在，那么C集团公司的合并报表的期初合并体系是否就是年终时的合并体系？

回答人：chenyiwei
因为C是本年新成立的，一般理解其合并报表从成立日开始编制，不追溯到更早的年度或期间（虽然是同一控制下的重组）。这样的合并报表是没有期初和前期比较数据的。 如果C为发行债券等目的编制三年的模拟汇总报表，则另当别论。此类特殊基础报表中可以假设本次重组后的投资架构在报告期内一直存在，相应延续编制汇总合并报表。